【裁判字號】    96,訴,1102
【裁判日期】    970131
【裁判案由】    違反毒品危害防制條例
【裁判全文】
臺灣屏東地方法院刑事判決              96年度訴字第1102號
公  訴  人  臺灣屏東地方法院檢察署檢察官
被      告  甲○○
                      （
上列被告因違反毒品危害防制條例案件，經檢察官提起公訴（96
年度毒偵字第1941號），被告於準備程序中就被訴事實為有罪之
陳述，本院合議庭裁定改依簡式審判程序審理，判決如下：
    主  文
甲○○施用第一級毒品，累犯，處有期徒刑壹年。
    事  實
一、甲○○前於民國85間因煙毒案件，經臺灣高等法院高雄分院
    以85年度上訴字第1610號判決應執行有期徒刑3 年2 月；復
    於同年間因煙毒案件，經同院以86年度上訴字第1010號判決
    判處有期徒刑4 年確定；再於86年因違反麻醉藥品管理條例
    案件，經本院以86年度易字第552 號判決判處有期徒刑7 月
    確定，上開有期徒刑接續執行，於88年12月9 日縮短刑期假
    釋出監，並於94年1 月18日縮刑期滿執行完畢。其另於94年
    間因施用毒品案件，經本院以94年度毒聲字第95號裁定送觀
    察、勒戒後，認有繼續施用毒品傾向，再經本院以94年度毒
    聲字第357 號裁定送戒治處所施以強制戒治，嗣強制戒治逾
    6 個月以上，戒治成效良好，無繼續強制戒治之必要，於95
    年2 月9 日釋放出所，由臺灣屏東地方法院檢察署檢察官以
    95年度戒毒偵字第10號為不起訴處分確定。詎其猶不知悔改
    ，仍未戒除毒癮，於觀察、勒戒及強制戒治執行完畢釋放後
    ，5 年內復基於施用第一級毒品海洛因之犯意，於96年6 月
    19日15時許，將海洛因加水稀釋後以注射針筒之方式，在其
    位於屏東縣高樹鄉○○路19號住處，施用第一級毒品海洛因
    1 次。嗣於96年6 月21日21時許，因行跡可疑，為警在屏東
    市○○路224 號「巨蛋超商」前盤查，經其同意採尿送驗後
    呈嗎啡之陽性反應，始知上情。
二、案經屏東縣警察局屏東分局報請臺灣屏東地方法院檢察署檢
    察官偵查起訴。
    理  由
一、本件被告甲○○所犯係死刑、無期徒刑、最輕本刑為3 年以
    上有期徒刑以外之罪，其於本院準備程序中就被訴事實為有
    罪之陳述，經法官告知被告簡式審判程序之旨，並聽取公訴
    人、被告之意見後，由本院合議庭依刑事訴訟法第273 條之
    1 第1 項之規定，裁定由受命法官獨任進行簡式審判程序，
    先予敘明。
二、上開事實，業據被告坦承不諱，且被告為警查獲時採尿送驗
    結果呈嗎啡（即海洛因水解後之反應）之陽性反應，有正修
    科技大學超微量研究科技中心96年7 月26日R00-0000-000號
    檢驗報告1 紙在卷可證。上述鑑驗結果，係檢驗機關本於專
    業知識及以精密儀器或科學檢驗方法所得之結論，自可憑信
    。此外，復有查獲照片3 幀在卷可證，足見被告自白與事實
    相符，堪以採信。又被告曾於94年間因施用毒品案件，經本
    院以94年度毒聲字第95號裁定送觀察、勒戒後，認有繼續施
    用毒品傾向，再經本院以94年度毒聲字第357 號裁定送戒治
    處所施以強制戒治，嗣強制戒治逾6 個月以上，戒治成效良
    好，無繼續強制戒治之必要，於95年2 月9 日釋放出所，由
    臺灣屏東地方法院檢察署檢察官以95年度戒毒偵字第10號為
    不起訴處分確定，此有臺灣屏東地方法院檢察署刑案資料查
    註紀錄表、全國施用毒品案件紀錄表及臺灣高等法院被告全
    國前案紀錄表各1 份在卷可參。從而，本件事證明確，被告
    犯行洵堪認定。
三、查海洛因屬毒品危害防制條例第2 條第2 項第1 款所稱之第
    一級毒品，不得持有、施用，被告竟持以施用，核其所為，
    係犯同條例第10條第1 項之施用第一級毒品罪。其施用前持
    有海洛因之低度行為，應為施用之高度行為所吸收，不另論
    罪。又被告前於85間因煙毒案件，經臺灣高等法院高雄分院
    以85年度上訴字第1610號判決應執行有期徒刑3 年2 月；復
    於同年間因煙毒案件，經同院以86年度上訴字第1010號判決
    判處有期徒刑4 年確定；再於86年因違反麻醉藥品管理條例
    案件，經本院以86年度易字第552 號判決判處有期徒刑7 月
    確定，上開有期徒刑接續執行，於88年12月9 日縮短刑期假
    釋出監，並於94年1 月18日縮刑期滿執行完畢，此有臺灣屏
    東地方法院檢察署刑案資料查註紀錄表及臺灣高等法院被告
    全國前案紀錄表各1 份在卷可按，其受徒刑之執行完畢，5
    年以內故意再犯有期徒刑以上之本罪，為累犯，依法應加重
    其刑。爰審酌被告素行非佳，經觀察、勒戒及強制戒治後，
    仍未能戒除毒癮，顯見其無戒毒悔改之意，惟念其施用毒品
    乃自戕行為，及其施用毒品之次數、犯罪後坦認犯行，態度
    尚稱良好等一切情狀，量處如主文所示之刑。
據上論斷，應依刑事訴訟法第273 條之1 第1 項、第299 條第 1
項前段，毒品危害防制條例第10條第1 項，刑法第11條前段、第
47條第1 項，判決如主文。
本案經檢察官許英輝到庭執行職務。
中    華    民    國    97    年    1     月    31    日
                  刑事第二庭  法  官    蘇碧珠
上正本證明與原本無異。
如不服本判決應於收受本判決送達後10日內向本院提出上訴書狀
，其未敘述上訴理由者，並得於提起上訴後10日內向本院補提理
由書狀（均須按他造當事人之人數附繕本）「切勿逕送上級法院
」
中    華    民    國    97    年    1     月    31    日
                              書記官    賀燕花
附錄本案論罪科刑法條全文
毒品危害防制條例第10條第1項：
施用第一級毒品者，處6月以上5年以下有期徒刑。


司法院資訊處製作；財團法人民間司法改革基金會備份。
